

# Thiago Ikenaga Suzuki

Desenvolvedor de Software

★ thiagoikenaga@gmail.com 
 (13) 99604-2886 
 Santos, Brasil

🛗 Nov 07, 2002 🏲 Brasileiro

in https://www.linkedin.com/in/thiago-suzuki-8a890121a?trk=contact-info

https://github.com/thiago-suzuki https://wa.me/5513996042886

https://portfolio-suzuki.vercel.app/

#### Perfil

Sou uma pessoa apaixonada por tecnologia e gosto sempre de experimentar novos desafios. Atualmente sou um profissional em Desenvolvimento Full Stack. Já tive experiência como Balconista e Cobrador de Caixa em uma empresa de Tintas quando estava no Ensino Fundamental e Médio. As minhas competências foram adquiridas tanto no Trabalho quanto em estudos na Faculdade, e em cursos por fora como Udemy, Rocketseat e DevSuperior. Meu objetivo é crescer mais profissionalmente e ajudar sempre quem precisa

### **Experiências**

Nov 2021 – Jun 2022 Estagiário de Desenvolvimento de Software

Santos, Brasil GBM TECH & CONTROL

Jun 2022 – Mar 2023 **Técnico em Desenvolvimento de Sistemas** 

Santos, Brasil GBM TECH & CONTROL

Mar 2023 – present **Desenvolvedor FullStack Júnior I** 

Santos, Brasil GBM TECH & CONTROL

### Formação Acadêmica

Feb 2020 – Dec 2023 Bacharelado em Sistemas de Informação

Santos, Brasil Universidade Santa Cecília

Feb 2017 – Dec 2019 **Ensino Médio** 

Santos, Brasil Liceu São Paulo

Jan 2013 – Dec 2019 Inglês
Santos, Brasil Wizard By Peaeson

Feb 2009 – Dec 2016 Ensino Fundamental

Santos, Brasil Liceu São Paulo

# **Tecnologias**

Git

Ionic

 ${\sf PostgreSQL}$ 

Clickup

React

NextJS

Inglês

Linguagens

• • • • Espanhol

Angular

NodeJS

JIRA

Gradle

**AWS** 

NestJS

• Intensivão de JavaScript ♂

Certificados

- Desenvolvimento Web Completo ☑
- NLW Expert Trilha React ♂
- O curso completo de Banco de Dados e SQL ☑
- Angular 9 + Spring Boot 2.2

• • • •